---
title: "Análisis_Censo_Locales_Madrid"
author: "Guillermo Bonafonte Criado"
date: "3/2/2017"
output:
  word_document: default
  html_document: default
---

```{r setup, include=FALSE}
knitr::opts_chunk$set(echo = TRUE)
```

# 1. Cargamos las librerías necesarias

```{r, message=FALSE}
library(ggrepel)
library(ggplot2)
library(reshape2)
library(RgoogleMaps)
library(ggmap)
library(sp)
library(rgdal)
library(tm)
library(SnowballC)
library(wordcloud)
library(RColorBrewer)

```

# 2. Cargamos los datos
```{r}
url <- "http://datos.madrid.es/egob/catalogo/200085-5-censo-locales.txt"
data_ <- read.table(url,sep="\t", header=TRUE,stringsAsFactors=FALSE, nrows=-1,dec=",", quote = "\"")
```

# 3. Representar el Mapa de locales Abiertos

Las coordenadas vienen en sistema UTM y la librería RgoogleMaps usa coordenadas GPS, por lo que hay que cambiar el sistema de coordenadas
```{r, message=FALSE}
# Preparamos UTM coordinates matrix
utmcoor<-SpatialPoints(cbind(data_$coordenada_x_local,data_$coordenada_y_local), proj4string=CRS("+proj=utm +zone=30"))
longlatcoor<-spTransform(utmcoor,CRS("+proj=longlat"))

#Creamos un dataframe con los valores de coordenadas GPS
d <- as.data.frame(longlatcoor)
colnames(d) <- c("X", "Y")
```

Añadimos las cordenadas GPS del dataframe "d" a "data_"
```{r}
data_ <- cbind(data_, d)

```

Hay algunos problemas de calidad del dato y hay que filtrar coordenadas
fuera de rango, por lo que es necesario 
```{r}
data_copia <- subset(data_, data_$Y > 30)
data_copia <- subset(data_, data_$X > -4)
```


Dibujamos el mapa

```{r, message=FALSE}
#Coordenadas geográficas de Madrid, España
  #Latitud: 40°24′59″ N ---> Y
  #Longitud: 3°42′09″ O ---> X
  
#Hacemos el subset
abiertos <- subset(data_copia, desc_situacion_local == "Abierto")
madrid.map <- get_map("madrid",
                        color = "color",
                        source = "google",
                        maptype = "roadmap",
                        zoom = 12)
```

```{r}
ggmap(madrid.map) + geom_density2d(data = abiertos, aes(x = abiertos$X, y = abiertos$Y))
```

# 4. Realizar también Mapa para sólo bares y restaurantes 

En el mapa sólo se muestran los registros con id_epigrafe que empiezan por 56.
```{r, message=FALSE}
  
 
class(data_$id_epigrafe)
bares.restaurantes <- subset(data_, grepl("^56", data_$id_epigrafe))

madrid.map <- get_map("madrid",
                        color = "color",
                        source = "google",
                        maptype = "roadmap",
                        zoom = 12)
```

```{r}
ggmap(madrid.map) + geom_density2d(data = bares.restaurantes, aes(x = bares.restaurantes$X, y = bares.restaurantes$Y))
```

# 5. Realizar Word-Cloud de los rótulos de todos los locales abiertos

Filtrar rótulos raros como : “SIN ACTIVIDAD", "ROTULO NO
INFORMADO", "R0TULO NO INFORMADO", aparece en el rótulo “.... NO UTILIZAR”

```{r}

    #Hacemos un suset para no tener cuenta los rotulos con la informacion siguiente.
    rotulos <- subset(data_, rotulo!="ROTULO NO INFORMADO" & rotulo!="SIN ACTIVIDAD" & rotulo!="NO UTILIZAR")
    
    docs <- Corpus(VectorSource(rotulos$rotulo))
    toSpace <- content_transformer(function (x , pattern ) gsub(pattern, " ", x))
    docs <- tm_map(docs, toSpace, "/")
    docs <- tm_map(docs, toSpace, "@")
    docs <- tm_map(docs, toSpace, "\\|")
    
    # Convert the text to lower case
    docs <- tm_map(docs, content_transformer(tolower))
    # Remove numbers
    docs <- tm_map(docs, removeNumbers)
    # Esta línea no se ha ejecutado debido al gran coste computacional
    docs <- tm_map(docs, removeWords, stopwords("spanish"))
    # Tampoco se ha ejecutado esta línea por el gran coste computacional
    docs <- tm_map(docs, removeWords, c("calle","num"))
    # Remove punctuations
    docs <- tm_map(docs, removePunctuation)
    # Eliminate extra white spaces
    docs <- tm_map(docs, stripWhitespace)
    # Text stemming
    # docs <- tm_map(docs, stemDocument)
    
    dtm <- TermDocumentMatrix(docs)
    m <- as.matrix(dtm)
    v <- sort(rowSums(m),decreasing=TRUE)
    d <- data.frame(word = names(v),freq=v)
    head(d, 10)
    
    set.seed(1234)
    wordcloud(words = d$word, freq = d$freq, min.freq = 1,
              max.words=200, random.order=FALSE, rot.per=0.35, 
              colors=brewer.pal(8, "Dark2"))
    
  
```

