---
title: "Práctica Preparación y Manipulación Datos con R"
author: "Guillermo Bonafonte Criado"
output:
  html_document: default
  pdf_document: default
  word_document: default
---

```{r setup, include=FALSE}
knitr::opts_chunk$set(echo = TRUE)

```

## 1. Objetivo: Limpiar el dataset y prepararlo para posibles análisis/modelos.

En esta actividad se codifican y comentan las acciones necesarias a realizar sobre un “messy dataset” para convertirlo en un “tidy dataset”, limpio en contenido, y con un formato adecuado, que lo haga susceptible de ser utilizado en un proceso de análisis de datos.

## 2. Lectura del dataset en R.

###Establecemos y obtenemos directorio de trabajo
Obtenemos directorio de trabajo y lo asignamos 
```{r}
getwd()
setwd(getwd())
```



###Cargamos los datos con read.table()

```{r}
messyds <- read.csv(file="datos/messyDS.csv", header=TRUE, sep=",")

```

Mostramos un parte de la estructura del datasets para hacernos una idea de su contenido
```{r}
library(knitr)
kable(head(messyds[,1:5]))


```



## 3. Acciones de limpieza explicadas en texto y codificadas en R.
* Primeramente comprobamos las clases de las columnas con lapply, a priori parecen clases correctas para los datos que almacenan
```{r}
lapply(messyds, class)
```

* Consultamos y cambiamos el nombre de las columnas ya que no son adecuados
```{r}
#Consultamos nombres
colnames(messyds)
```

```{r}
#Cambiamos nombres
colnames(messyds) <- c("Year", "Area", "Street", "Street2", "HTML")
kable(head(messyds[,1:5]))
```

* Creamos
```{r message=FALSE}
require(tidyr)
require(dtplyr)
library(data.table)
library(tidyr)
```

```{r}
#Creamos un dataTable a partir del dataSet
messyDT <- data.table(messyds)
```

* En la columna Street, cambiamos el caracter odd por un espacio
```{r}
messyDT$Street <- gsub('å', ' ', messyDT$Street)
kable(head(messyDT[,1:5]))
```

* En la columna street, cambiamos el caracter odd por un espacio
```{r}
capFirst <- function(s) {
    paste(toupper(substring(s, 1, 1)), substring(s, 2), sep = "")
}

messyDT$Street <- capFirst(messyDT$Street)
kable(head(messyDT[,1:5]))



```

* Eliminamos la columna de Street2 porque tiene la misma info que Street
```{r}
messyDT <- messyDT[,-4]
kable(head(messyDT[,1:4]))



```

* Unimos La columna Area a Street separado por una coma
```{r}
tidyDataSet <- unite(messyDT,
                  col = "Street",
                  Street, Area,
                  sep = ", ")



```
## 4. Exportar desde R a un fichero local, el dataset limpio resultante.
```{r}
outputDir <- "./datos/output"

if (!file.exists(outputDir)) {
                 dir.create(outputDir)
                 }

write.table(tidyDataSet,
            file=paste(outputDir,
                       "tidyDataSet.csv",
                       sep="/"),
            sep=";",row.names=FALSE)

```

## 5. Conclusiones.

Se ha realizado una limpieza parcial de los datos. 
