---
title: "Práctica aprendizaje supervisado"
author: "Guillermo Bonafonte Criado"
date: "15/1/2017"
output:
  word_document: default
  pdf_document: default
  html_document: default
---

```{r setup, include=FALSE}
knitr::opts_chunk$set(echo = TRUE)
```

# 1. Cargamos las librerías necesarias

```{r, message=FALSE}
library(htmltab)
library(ggplot2)
```

# 2. Descargamos los datos
```{r}
myUrl <- "http://www.comoviajar.com/hoteles-lista.cfm?idzona=149&idpob=0&idcat=0";
dsHoteles<- htmltab(doc = myUrl, which = 3, stringsAsFactors = FALSE);
head(dsHoteles)
```

# 3. Preparamos los datos

## Comprobamos los tipos
```{r}
sapply(dsHoteles, class)
```

## Cambiamos tipos

### Cambio de la columna Hab

Cambiamos el tipo de la columna Hab, vamos a tener problemas con las filas en las que tenemos el valor N.D.
```{r, message=FALSE}
dsHoteles$Hab <- as.numeric(dsHoteles$Hab) # NAs introducidos por coercion
```

Comprobamos las filas que nos han dado problemas 
```{r}
which(is.na(dsHoteles$Hab))
```

Mostramos el valor del que se ha introducido en las filas anteriores que como vemos es "NA"
```{r}
dsHoteles$Hab[which(is.na(dsHoteles$Hab))]
```




## Volvemos a comprobar tipos


Vemos que tenemos ahora las clases de las columnas 'Cat' y 'Hab' se corresponden con tipos numéricos
```{r}
sapply(dsHoteles, class)
```



# 3. Obtener Función densidad 

## Número habitaciones

No necesitamos "na.omit" porque ggplot lo hace automaticamente
```{r}
ggplot(na.omit(dsHoteles), 
  aes(x=Hab)) + 
  geom_density() + 
  scale_x_continuous(breaks=c(50, 100, 150), limits = c(0,160))
```


## Número hoteles por categoría

```{r}
ggplot(data=dsHoteles, aes(Cat)) + geom_bar() + 
  scale_y_continuous(breaks=c(0, 25, 50, 75, 100, 150))
```

## Tablas contingencia Habitaciones por Categoría

```{r}
ggplot(dsHoteles, aes(Cat,Hab)) + geom_boxplot() + 
  scale_y_continuous(breaks=c(0, 25, 50, 75, 100, 150))
```



