---
title: "Práctica aprendizaje supervisado"
author: "Guillermo Bonafonte Criado"
date: "5/1/2017"
output:
  word_document: default
  pdf_document: default
  html_document: default
---

```{r setup, include=FALSE}
knitr::opts_chunk$set(echo = TRUE)
```

# 1. Cargamos los datos

##Cargamos los datos proporcionados por la librería mlbench 
```{r}
library(mlbench)
data(Sonar)

```

##Vemos de un vistazo la estructura del dataset
Mostramos solo las 5 primeras columnas ya que el numero de columnas del dataset es muy amplio
```{r}
library(knitr)
kable(head(Sonar[,1:5]))
```

# 2. Preparacion de los datos
## Creamos las particiones de entrenamiento y test para los datos Sonar
```{r}
library(caret)
set.seed(998)
inTraining <- createDataPartition(Sonar$Class, p = .75, list = FALSE)
training <- Sonar[ inTraining,]
testing  <- Sonar[-inTraining,]
```


#3. Clasificación

## 3.1. Para el clasificador k-NN
###Train control y traning
```{r}
library(class)
ctrl <- trainControl(method="repeatedcv",repeats = 3, classProbs=TRUE)
knnFit <- train(Class ~ ., data = training, method = "knn", trControl = ctrl, preProcess = c("center","scale"), tuneLength = 20,metric="ROC")

knnFit

```
###Plot
```{r}

plot(knnFit)
```
###Prediccion y matriz de confusion
```{r}
knnPredict <- predict(knnFit,newdata = testing )
#Obtenemos la matriz de confusion y vemos accuracy value y otros parámetros
confusionMatrix(knnPredict, testing$Class )
```




## 3.2. Para el clasificador C-SVM kernel lineal
###Train control y training
```{r}
library(class)
ctrl <- trainControl(method="repeatedcv",repeats = 10)
svmFit <- train(Class ~ ., data = training, method = "svmLinear", trControl = ctrl, preProcess = c("center","scale"), tuneLength = 20 )

svmFit

```

Lo hacemos tambien 
```{r}
ctrl <- trainControl(method="repeatedcv",   # 10fold cross validation
                     repeats=5,		    # do 5 repititions of cv
                     summaryFunction=twoClassSummary,	# Use AUC to pick the best model
                     classProbs=TRUE)
 
 
#Train and Tune the SVM
svm.tune <- train(Class ~ .,
                  training,
                  method = "svmRadial",   # Radial kernel
                  tuneLength = 9,					# 9 values of the cost function
                  preProc = c("center","scale"),  # Center and scale data
                  metric="ROC",
                  trControl=ctrl)
 
svm.tune
```

###Plot
```{r}

plot(svm.tune)
```

###Prediccion y matriz de confusion
```{r}
svmPredict <- predict(svmFit,newdata = testing )
#Obtenemos la matriz de confusion y vemos accuracy value y otros parámetros
confusionMatrix(svmPredict, testing$Class )
```

```{r}
svmPredict <- predict(svm.tune,newdata = testing )
#Obtenemos la matriz de confusion y vemos accuracy value y otros parámetros
confusionMatrix(svmPredict, testing$Class )
```

## 3.3. Para el clasificador kernel no lineal RBF
###Train control y training
```{r}
library(class)
ctrl <- trainControl(method="repeatedcv",repeats = 3)
svmRadialFit <- train(Class ~ ., data = training, method = 'svmRadial', trControl = ctrl, preProcess = c("center","scale"), tuneLength = 20)

svmRadialFit

```

###Plot
```{r}

plot(svmRadialFit)
```
###Prediccion y matriz de confusion
```{r}
knnPredict <- predict(svmRadialFit,newdata = testing )
#Obtenemos la matriz de confusion y vemos accuracy value y otros parámetros
confusionMatrix(knnPredict, testing$Class )
```


## 3.3. Para el clasificador C-SVM kernel lineal
###Train control y training
```{r}
library(class)
#install.packages("randomForest")
library(randomForest)
ctrl <- trainControl(method="repeatedcv",repeats = 3)
rfFit <- train(Class ~ ., data = training, method = 'rf', trControl = ctrl, preProcess = c("center","scale"), tuneLength = 20)

rfFit

```

###Plot
```{r}

plot(rfFit)
```
###Prediccion y matriz de confusion
```{r}
knnPredict <- predict(rfFit,newdata = testing )
#Obtenemos la matriz de confusion y vemos accuracy value y otros parámetros
confusionMatrix(knnPredict, testing$Class )
```
