---
title: "Práctica Series Temporales"
author: "Guillermo Bonafonte Criado"
date: "5/2/2017"
output:
  word_document: default
  html_document: default
---

```{r setup, include=FALSE}
knitr::opts_chunk$set(echo = TRUE)
```

# 1. Carga de datos

```{r}
datos <- read.csv(file="IDCJAC0002_035019_Data1.csv",
                    header=TRUE, sep=",")

datos2 <- read.csv(file="IDCJAC0002_035019_Data12.csv",
                    header=TRUE, sep=",")
```  

# 2. Pintar la serie temporal

```{r, eval=FALSE}
  plot( datos$Mean.maximum.temperature..Â.C., col="blue", type="l", xlab="año", ylab="temperatura maxima", main="Serie temporal") 
```
  
# 2. Pintar su descomposición (realizarla desde el periodo 1962-2011 para que no salga el error “time series contains internal NAs”

```{r}
  serie <- ts(datos[565:1161,5], start = c(1962), frequency = 12)
  descomp <- decompose(serie)
  plot(descomp)
``` 
  
# 3. Analizar su estacionalidad y Auto-correlación (es claramente cíclica cada 12 meses)

```{r,eval=FALSE}
  boxplot(datos$Mean.maximum.temperature..Â.C.~datos$Month,data=datos)
  acf(datos$Mean.maximum.temperature..Â.C.)
```  
  
# 4.  Analizar su media móvil de 6 meses y de 12 meses (con 12 meses que es su componente cíclica principal, se aproxima mucho a la curva de tendencia)

```{r}
  x = log(serie)
  dif1.x = diff(serie)
  dif12.dif1.x = diff(dif1.x, lag=12)
  plot(dif12.dif1.x)
``` 

  
```{r}  
  serieTempEnero <- ts(datos2[48:97,4], start = c(1962))
  #View(serieTempEnero)
  ts.plot(serieTempEnero)
```  
  
# 5. Predecir periodo 2010-2011 a partir del periodo 1962-2009 y comparar con la realidad para los métodos ETS, Holt-Winters, STL y AutoArima

```{r,eval=FALSE}
  
  mosaic(HairEyeColor, shade=TRUE, legend=TRUE) 
```

